臺灣臺北地方法院刑事判決
111年度審交簡上字第27號
上  訴  人  
即  被  告  陳俊男




輔  佐  人  陳俊宏


上列上訴人即被告因過失傷害案件，不服本院中華民國111年2月
25日所為110年度審交簡字第297號第一審刑事簡易判決（起訴案
號：110年度偵字第26045號），提起上訴，本院管轄之第二審合
議庭判決如下：
    主      文
上訴駁回。
陳俊男緩刑貳年。
    事實及理由
一、本案經本院合議庭審理結果，認原審判決以被告陳俊男犯刑
    法第284條第1項前段之過失傷害罪，判處拘役45日，如易科
    罰金，以新臺幣（下同）1,000元折算1日，核其認事用法均
    無違誤，量刑亦屬妥適，應予維持；除證據部分另應補充增
    列「被告陳俊男於本院準備程序中及審理時之自白（見本院
    審交簡上字卷第55頁、第81頁、第84頁）」外，其餘事實、
    證據及理由均引用第一審簡易判決書之記載（如附件）。
二、被告上訴意旨略以：已與告訴人劉潔怡和解並已履行完畢，
    請求從輕量刑，並給予緩刑之宣告等語。
三、按量刑之輕重，係事實審法院得依職權自由裁量之事項，茍
    已斟酌刑法第57條各款所列情狀而未逾越法定刑度，不得遽
    指為違法（最高法院72年台上字第6696號判決意旨可資參照
    ）；且同一犯罪事實與情節，如別無其他加重或減輕之原因
    ，下級審法院量定之刑，亦無過重或失輕之不當情形，則上
    級審法院對下級審法院之職權行使，原則上應予尊重（最高
    法院85年度台上字第2446號判決意旨可供參照）。 
四、經查，原審認被告係犯刑法第284條第1項前段之過失傷害罪，罪證明確，並審酌被告自首而接受裁判，依刑法第62條前段規定減輕其刑，另參酌其駕駛自小客車未遵守交通規則而肇事，致告訴人受有非輕傷勢，實有不該，兼衡其坦承犯行但迄未賠償告訴人所受損害之犯後態度（被告於準備程序時陳稱得分期賠償共4萬元，惟因與告訴人所請求至少賠償6萬元尚有差距而未能和解等情）、被告本案為肇事主因之過失情節程度、被告於審理時自陳大學畢業之智識程度、未婚無子女、現為舞蹈老師、月收入約3萬元、須提供父母生活費用等生活狀況（見本院審交易字卷第66頁），暨其犯罪手段及素行等一切情狀，量處拘役45日，並諭知易科罰金之折算標準，經核其認事用法均無違誤，量刑亦未逾越法定刑之範圍，且屬允妥，尚無裁量逾越或濫用之違法情事，本院自當予以尊重。上訴意旨指摘原判決不當，為無理由，應予駁回。
五、緩刑：被告未曾因故意犯罪受有期徒刑以上刑之宣告，此有
    臺灣高等法院被告前案紀錄表在卷可考。其於本院準備程序
    中及審理時均坦承犯行，知所悔悟，並與告訴人以4萬5,000
    元調解成立，經告訴人表示同意以調解筆錄所載內容作為被
    告緩刑之附條件，且被告已如數給付完畢等節，有本院調解
    筆錄在卷可查（見本院審交簡上字卷第61至63頁），並據告
    訴人於本院審理時陳述無誤（見本院審交簡上字卷第80頁）
    ，堪認被告經此偵、審程序及刑之宣告教訓，當能知所警惕
    而無再犯之虞。本院綜合上情，因認上開宣告之刑，以暫不
    執行為適當，爰依刑法第74條第1項第1款之規定，併予宣告
    緩刑2年，以啟自新。
據上論斷，應依刑事訴訟法第455條之1第1項、第3項、第368條
、第373條，刑法第74條第1項第1款，判決如主文。
本案經檢察官林岫璁提起公訴，檢察官謝雨青到庭執行職務。
中　　華　　民　　國　　111 　年　　8 　　月　　9 　　日
             刑事第二十二庭審判長法　官  莊書雯
                                 法  官  廖棣儀
                                 法  官  葉詩佳
上正本證明與原本無異。
不得上訴。
                                 書記官  巫佳蒨
中　　華　　民　　國　　111 　年　　8 　　月　　9 　　日
附件：
臺灣臺北地方法院刑事簡易判決
110年度審交簡字第297號
公  訴  人  臺灣臺北地方檢察署檢察官
被      告  陳俊男　男　（民國00年0月00日生）
　　　　　　　　　　身分證統一編號：Z000000000號
　　　　　　　　　　住宜蘭縣○○鎮○○路00號
　　　　　　　　　　居臺北市○○區○○○路000○0號B1
輔　佐　人　陳俊宏　男　（民國00年0月00日生）
　　　　　　　　　　身分證統一編號：Z000000000號
　　　　　　　　　　住新北市○○區○○街00巷0號5樓
上列被告因過失傷害案件，經檢察官提起公訴（110年度偵字第2
6045號），被告於本院審理時自白犯罪（110年度審交易字第569
號），經本院認宜以簡易判決處刑，逕以簡易判決處刑如下：
    主  文
陳俊男犯過失傷害罪，處拘役肆拾伍日，如易科罰金，以新臺幣
壹仟元折算壹日。
    事實及理由
一、陳俊男於民國109年5月24日晚上11時55分許，駕駛車牌號碼
    000-0000號自用小客車，沿臺北市大安區光復南路廢鐵道由
    南往北行駛，於行經該廢鐵道路與光復南路290巷交岔路口
    時，本應注意汽車在未劃設慢車道之雙向二車道行駛，應在
    遵行車道內行駛，不得駛入來車之車道內，且應注意車前狀
    況並隨時採取必要之安全措施，而依當時情形並無不能注意
    之情事，仍疏未注意及此，貿然跨越槽化線（斜紋線）循對
    向車道駛入上開交岔路口，適劉潔怡騎乘車牌號碼000-0000
    號普通重型機車，沿光復南路290巷由西向東行駛至上開交
    岔路口，遭陳俊男駕車自右側撞擊，劉潔怡因而人車倒地，
    且受有右臉頰、雙側膝蓋、右小腿多處挫傷併皮膚缺損、左
    側頭皮紅腫、頭部血腫、背部擦挫傷等傷害。
二、上揭事實，業據被告陳俊男於本院審理時坦承不諱，核與證
    人即告訴人劉潔怡於警詢之指述情節相符，且有臺北市政府
    警察局道路交通事故現場圖、補充資料表、調查報告表㈠㈡、
    肇事路口等採證照片、告訴人傷勢照片、國泰綜合醫院109
    年5月25日診斷證明書、衛生福利部雙和醫院109年6月8日診
    斷證明書等件在卷可佐，又案發當時被告所駕車輛之行車紀
    錄器檔案，亦據本院於準備程序時當庭勘驗無誤，並製有勘
    驗筆錄及擷取附圖存卷供參，堪以認定。而依前引本院勘驗
    筆錄、勘驗附圖、路口照片及事故現場圖可知，案發時被告
    所行駛之臺北市大安區光復南路廢鐵道路為設有禁止跨越之
    槽化線（斜紋線）之雙向二車道，被告疏未注意，跨越車道
    逆向前駛至路口而未減速且未注意車前狀況致不慎撞擊告訴
    人人車，被告就本案事故之肇生，自有未注意上開法定義務
    之過失，而被告之過失行為，依案發當時之情狀而為客觀事
    後審查，咸認足以發生告訴人之傷害結果，兩者間確有相當
    因果關係無訛。至於起訴書認被告乃遇有特殊情況必須行駛
    左側道路而未減速慢行乙節，然本案案發地點非屬「未劃分
    向線或分向限制線之道路」，此部分之記載容有未洽，惟無
    礙於被告過失情節之認定，附予敘明。是本案事證明確，被
    告犯行堪以認定，應予依法論科。
三、論罪科刑：
　㈠法律適用：
　　核被告所為，係犯刑法第284條第1項前段之過失傷害罪。
　㈡刑之減輕事由：
    被告於承辦員警尚未知悉肇事人姓名前，到場處理時，當場
    承認為肇事人，有臺北市政府警察局道路交通事故肇事人自
    首情形紀錄表可稽（見他字卷第139頁），屬對於未發覺之
    罪自首，且被告嗣亦接受裁判，爰依刑法第62條前段規定，
    減輕其刑。
　㈢量刑審酌：
　　爰以行為人責任為基礎，審酌被告駕駛自小客車未遵守交通
    規則而肇事，致告訴人受有非輕傷勢，實有不該，兼衡其坦
    承犯行但迄未賠償告訴人所受損害之犯後態度（被告於準備
    程序時陳稱得分期賠償新臺幣【下同】共4萬元，惟因與告
    訴人所請求至少賠償6萬元尚有差距而未能和解等情）、被
    告本案為肇事主因之過失情節程度、被告於審理時自陳大學
    畢業之智識程度、未婚無子女、現為舞蹈老師、月收入約3
    萬元、須提供父母生活費用等生活狀況（見審交易字卷第66
    頁），暨其犯罪手段及素行等一切情狀，量處如主文所示之
    刑，並諭知易科罰金之折算標準。
三、依刑事訴訟法第449條第2項、第3項（依法院辦理刑事訴訟
    案件應行注意事項第159點，判決書據上論結部分，得僅引
    用應適用之程序法條），逕以簡易判決處刑如主文。
四、如不服本判決，得自收受送達之翌日起20日內向本院提出上
    訴狀，上訴於本院第二審合議庭（須附繕本）。
本案經檢察官林岫璁提起公訴，檢察官黃耀賢到庭執行職務。
中　　華　　民　　國　　111 　年　　2 　　月　　25　　日
  　　　　　　　　刑事第二十庭  法　官  賴鵬年  
以上正本證明與原本無異。 
如不服本判決應於收受送達後20日內向本院提出上訴書狀，並應
敘述具體理由；其未敘述上訴理由者，應於上訴期間屆滿後20日
內向本院補提理由書（均須按他造當事人之人數附繕本）「切勿
逕送上級法院」。告訴人或被害人如對於本判決不服者，應具備
理由請求檢察官上訴，其上訴期間之計算係以檢察官收受判決正
本之日期為準。 因疫情而遲誤不變期間，得向法院聲請回復原
狀。
                                書記官　萬可欣
中　　華　　民　　國　　111 　年　　2 　　月　　25　　日
附錄本案論罪科刑法條全文：
中華民國刑法第284條
因過失傷害人者，處1年以下有期徒刑、拘役或10萬元以下罰金
；致重傷者，處3年以下有期徒刑、拘役或30萬元以下罰金。